臺灣臺北地方法院刑事判決　　　九十四年度訴字第一二二九號
　　公　訴　人　臺灣臺北地方法院檢察署檢察官
　　被　　　告　甲○○
　　　　　　　　　　　　樓
上列被告因偽造文書案件，經檢察官聲請簡易判決處刑（九十四
年度偵字第一四七００號），本院認不宜以簡易判決處刑，改依
通常程序審理，經本院訊問被告後，被告於準備程序進行中就被
訴事實為有罪之陳述，本院合議庭裁定由受命法官獨任以簡式審
判程序進行審理，判決如下：
    主  文
甲○○行使偽造私文書，足以生損害於他人，處有期徒刑參月，
如易科罰金，以參佰元折算壹日。緩刑貳年。
中華電信股份有限公司移機同意書上偽造之「乙○○」署名壹枚
沒收。
    事  實
一、甲○○與乙○○之前夫周嘉新共同居住於臺北縣新店市○○
    街二三巷三五號十四樓，嗣因甲○○與周嘉新搬家欲重新申
    請市內電話，經中華電信股份有限公司（下稱中華電信公司
    ）服務人員告知新申請須裝機費新台幣（下同）三千元，而
    移機則僅須移機費一千元，甲○○為貪圖一時便利，欲將上
    址內由周嘉新前妻乙○○所申請之市內電話00－0000
    0000號遷移，竟未徵得乙○○同意，即基於偽造私文書
    復持以行使之犯意，於民國九十四年五月二十三日中午十二
    時五十二分，在上址內於中華電信公司之移機同意書上，偽
    造乙○○之署名一枚，用以表示00－00000000電
    話之申辦人乙○○同意移機之意思表示，並以傳真方式向臺
    北縣永和市中華電信股份有限公司雙和營業處行使，而將乙
    ○○所申請設於臺北縣新店市○○街二三巷三五號十四樓之
    00－00000000電話，併同該電話其上之ＡＤＳＬ
    寬頻上網服務，遷移至臺北縣新店市○○街三五九號三樓（
    起訴書誤載為新店市○○街三五九巷三樓，併予更正），並
    由中華電信公司於移機同時將電話號碼更改為00－000
    00000號，足以生損害於乙○○及中華電信公司。
二、案經乙○○訴由臺北縣政府警察局永和分局報告臺灣板橋地
    方法院檢察署檢察官呈由臺灣高等法院檢察署檢察長令轉臺
    灣臺北地方法院檢察署檢察官聲請簡易判決處刑，本院認不
    宜以簡易判決處刑，改依通常程序審理，經本院訊問甲○○
    後，甲○○於準備程序進行中就被訴事實為有罪之陳述，本
    院合議庭裁定由受命法官獨任以簡式審判程序進行審理。
    理  由
一、訊據被告甲○○就前揭犯行於偵審中均坦承不諱，核與告訴
    人乙○○指訴之被害情節相符（見本院卷第九頁、偵字第一
    ０七四四號卷第七至十、二一頁），並有移機同意書影本一
    紙在卷可稽（見偵字第一０七四四號卷第十三頁），足認被
    告之自白確與事實相符，從而本件事證明確，被告行使偽造
    私文書犯行堪以認定，應依法論科。
二、核被告所為，係犯刑法第二百十六條、第二百十條之行使偽
    造私文書罪。被告偽造署名係偽造私文書之部分行為，其偽
    造私文書之低度行為，為行使偽造私文書之高度行為所吸收
    ，均不另論罪。爰審酌被告犯罪之動機係為貪圖一時便利、
    目的、犯罪之手段、對被害人之危害、犯罪後於偵審中均坦
    承犯行而悔意甚深之態度等一切情狀，判處如主文所示之刑
    ，並諭知易科罰金之折算標準，以示懲儆。此外，被告未曾
    受有期徒刑以上刑之宣告之事實，有臺灣高等法院被告前案
    紀錄表乙件在卷可稽（見本院卷第三頁），經此教訓後，應
    知警惕，當無再犯之虞，本院因認對其所宣告之刑，以暫不
    執行為適當，爰併予宣告緩刑二年，以勵自新。末查，被告
    於中華電信公司移機同意書上偽造之「乙○○」署名一枚，
    應依刑法第二百十九條併予宣告沒收。
三、至蒞庭檢察官雖於論告時請求另論以被告刑法第三百三十九
    條第二項之詐欺得利罪及電信法第五十六條罪責，惟查，0
    0－00000000號電話之使用狀況，業據告訴人甲○
    ○到庭供稱：因為被告住在伊前夫家，當初00－0000
    0000號電話是伊要留給伊小孩上網用的，所以才一直登
    記在伊名下等語綦詳（見本院卷第九頁），從而告訴人係為
    小孩上網便利而申設該電話，並於與周嘉新離婚搬出時未將
    該線電話遷移或更名，而留由小孩使用，則告訴人嗣後續行
    負擔該門號之電信費用，顯非陷於錯誤，且被告亦未施用詐
    術或盜打該電話，故尚無從另論以詐欺得利或電信法第五十
    六條罪責，然檢察官認被告所涉此部罪嫌倘成立犯罪，與本
    院前揭論罪科刑部分，有想像競合犯之裁判上一罪關係，爰
    不另為無罪之諭知，併予敘明。
據上論斷，應依刑事訴訟法第四百五十二條、第二百七十三條之
一第一項、第二百九十九條第一項前段，刑法第二百十六條、第
二百十條、第四十一條第一項前段、第二百十九條、第七十四條
第一款，罰金罰鍰提高標準條例第二條，判決如主文。
本案經檢察官高怡修到庭執行職務。
中　　華　　民　　國　 九十四   年  十二  月  二十三　日
                                刑事第十庭法　官劉煌基
上正本證明與原本無異。
如不服本判決，應於判決送達後10日內向本院提出上訴狀（應抄
附繕本）。告訴人或被害人如對於本判決不服者，應具備理由請
求檢察官上訴，其上訴期間之計算係以檢察官收受判決正本之日
期為準。
                                           書記官林妙穗
中　　華　　民　　國　 九十四   年  十二  月  二十三　日
附錄論罪法條：
中華民國刑法第216條
(行使偽造變造或登載不實之文書罪)
行使第 210 條至第 215 條之文書者，依偽造、變造文書或登載
不實事項或使登載不實事項之規定處斷。
中華民國刑法第210條
(偽造變造私文書罪)
偽造、變造私文書，足以生損害於公眾或他人者，處 5 年以下有
期徒刑。
